臺灣彰化地方法院刑事判決　　　　　　　96年度訴字第1561號
公　訴　人　臺灣彰化地方法院檢察署檢察官
被　　　告　甲○○
　　　　　　　　　　1號
上列被告因毒品危害防制條例案件，經檢察官提起公訴（96年度
毒偵字第3562、3848號），本院行簡式審判程序判決如下：
    主  文
甲○○犯如附表所示之罪，各處刑或減刑如附表所示，應執行有
期徒刑壹年陸月。
    事實及理由
一、犯罪事實：
  (一)甲○○曾因犯竊盜罪，經判處有期徒刑9月（本院91年度易
    字832號），民國（下同）93年1月17日執行完畢（構成累犯
    ）。又因施用毒品罪，經強制戒治，於民國（下同）94年8
    月5日停止執行出所。
  (二)甲○○仍未下定決心戒毒，竟基於各別施用之犯意，96
    年3月29日某時，在彰化縣員林鎮振南宮廁所，以針筒注射
    方式，施用第一級毒品海洛因1次；另同日在同一地點，以
    錫箔紙燒烤吸食煙霧方式，施用甲基安非他命一次。96年
    7 月19日，在彰化縣員林鎮○○路媽祖廟廁所內，以針筒注
    射方式，施用第一級毒品海洛因1次；另同日在同一地點，
    以錫箔紙燒烤吸食煙霧方式，施用第二級毒品甲基安非他命
    1 次。
  (三)嗣於96年3月29日，至彰化縣警察局員林分局採尿檢驗，
    呈現「可待因、嗎啡、甲基安非他命」陽性反應。另於96
    年7月20日晚間8時35分許，在彰化縣員林鎮○○路1段100巷
    口，遭警查獲，且經採集尿液送驗，呈現「可待因、嗎啡、
    安非他命、甲基安非他命」陽性反應，始查悉上情。
二、認定事實之證據及理由：
  (一)被告於警訊、偵查、本院審理中之自白。
  (二)彰化縣警察局員林分局委託檢驗尿液代號與真實姓名對照認
    證單，均證明被告接受採尿送驗之事實。
  (三)詮昕科技股份有限公司濫用藥物尿液檢驗報告書（96年度
    偵字第3848號卷P.7）、（96年度毒偵字第3562號卷P.29
    ）、證明被告驗尿呈現「海洛因、可待因、甲基安非他命」
    「海洛因、可待因、甲基安非他命、安非他命」之陽性反應
    。按行政院衛生署管制藥物管理局93年7月16日管檢字第
    0930006199號函示意見：「依據Clark's Analysis of
    Drugs and Poisons一書第三版之記載：... 第一級毒品海
    洛因亦可代謝成嗎啡，且海洛因常見含有少量6-乙醯可待
    因雜質成分，該成分可代謝為可待因及嗎啡。... 」（參照
    行政院衛生署管制藥品管理局發行「濫用藥物檢驗相關解釋
    彙編」P.14）故可證明被告因施用海洛因而同時檢出「可待
    因、嗎啡」陽性反應。而上述尿液檢驗報告均顯示被告甲
    基安非他命之指數遠超過安非他命指數，依法務部調查局93
    年5月4日調科壹字00000000000號函示意見：「依據英國藥
    學協會所編之Clark's isolation and indentification of
    drugs乙書.. 記載人體施用甲基安非他命後，在主要代謝物
    中未改變型態之甲基安非他命佔施用劑量達43％，而安非他
    命則為約5％。」（司法院編印，法官辦理刑事案件參考手
    冊(一)--毒品危害防制條例部分--P.168）被告尿液中排出之
    部分安非他命反應，應係甲基安非他命之代謝物。
  (四)被告自白核與事實相符，足堪採信。本件事證明確，被告施
    用第一、二級毒品犯行，已可認定。
三、論罪科刑：
  (一)核被告所為，係犯毒品危害防制條例第10條第1、2項之施用
    第一、二級毒品罪。被告持有毒品之低度行為，應為施用之
    高度行為所吸收，不另論罪。被告先後多次施用第一、二級
    毒品，罪名有異、施用方法不同，應分論併罰；又二度施用
    海洛因、二度施用甲基安非他命，施用之犯罪時間各接近4
    個月時間，顯係各別起意，亦應分論併罰。
  (二)被告有犯罪事實欄內之徒刑執行經過，此有臺灣高等法院被
    告全國前案紀錄表可稽，其受此有期徒刑執行完畢後，五年
    以內故意再犯有期徒刑以上之罪，應依累犯規定，各加重其
    刑。
  (三)量刑審酌：被告自83年有麻藥前科以來，陸陸續續毒品前科
    不斷，雖經戒治、徒刑宣告，仍不知悔改而再度施用毒品，
    可知欠缺自制力，從未徹底覺悟。被告自述未婚，從事搭鷹
    架工作，收入穩定，尚有母親同住，以被告穩定的工作環境
    ，仍沈迷於毒品，除了自甘墮落，沒有其他藉口，惟犯罪後
    坦承犯行，96年8月15日起前往署立彰化醫院接受美沙東治
    療（有掛號收據附卷可證），態度尚屬良好等一切情狀，各
    量處如附表所示之刑，以示懲儆。
  (四)按中華民國96年罪犯減刑條例已於96年7月16日施行，又本
    件犯罪係在96年4月24日以前，且並無排除於中華民國96
    年罪犯減刑條例第3條所示之不適用情形，故應依該條例第7
    條，就原本宣告刑諭知其減得之刑。至於施用毒品犯行，
    已在96年4月24日以後，自不適用減刑規定。本院並依同條
    例第11條就應減刑之罪，與不應減刑之罪，另定應執行刑。
  (五)96年7月20日搜索，所扣押之白粉一包（毛重0.3公克），未
    經鑑定其成分為何，故無法在此一併沒收。應待檢方另行送
    驗，如確定為毒品成分，再依據違禁物單獨聲請沒收之規定
    處理之。
四、適用法律：
  (一)刑事訴訟法第273條之1、第310條之2、第454條第1項。
  (二)毒品危害防制條例第10條第1、2項、刑法第11條前段、第
    47條第1項、刑法第51條第5款。
  (三)中華民國96年罪犯減刑條例第2條第1項第3款、第7條、第
    11條。
本案經檢察官莊佳瑋到庭執行職務。
中　　華　　民　　國　　96　　年　　10 　月　　5   　日
                  刑事第三庭    法  官  葉明松
以上正本證明與原本無異。
如不服本判決，應於判決送達後10日內，向本院提出上訴書狀，
上訴書狀應「敘述具體上訴理由」，並按他造當事人之人數附繕
本。「切勿逕送上級法院」。
中　　華　　民　　國　　96　　年　　10 　月　　5   　日
                                書記官  于淑真
附錄本案論罪法條：
毒品危害防制條例第10條
施用第一級毒品者，處 6 月以上 5 年以下有期徒刑。
施用第二級毒品者，處 3 年以下有期徒刑。
毒品危害防制條例第18條
查獲之第一、二級毒品及專供製造或施用第一、二級毒品之器具
，不問屬於犯人與否，均沒收銷燬之；查獲之第三、四級毒品及
製造或施用毒品之器具，無正當理由而擅自持有者，均沒入銷燬
之。但合於醫藥、研究或訓
練之用者，得不予銷燬。
前項合於醫藥、研究或訓練用毒品或器具之管理辦法，由法務部
會同行政院衛生署定之。
【附表】
┌─┬───────────────────────────────┐
││甲○○施用第一級毒品，累犯，處有期徒刑捌月，減為有期徒刑肆月。│
│  ├───────────────────────────────┤
│  │甲○○施用第二級毒品，累犯，處有期徒刑陸月，減為有期徒刑月。│
├─┼───────────────────────────────┤
││甲○○施用第一級毒品，累犯，處有期徒刑捌月。                  │
│  ├───────────────────────────────┤
│  │甲○○施用第二級毒品，累犯，處有期徒刑陸月。                  │
└─┴───────────────────────────────┘
